【裁判字號】    98,勞聲,10
【裁判日期】    980430
【裁判案由】    強制執行
【裁判全文】
臺灣桃園地方法院民事裁定              98年度勞聲字第10號
聲  請  人  甲○○
相  對  人  宏特廣告有限公司
法定代理人  蔡慧玲
上列當事人間請求裁定強制執行事件，本院裁定如下：
    主  文
桃園縣政府民國九十八年二月十二日勞資爭議調解紀錄調解方案
第1.項關於相對人應給付聲請人部分，准予強制執行。
    理  由
一、按勞資爭議經調解成立者，當事人之一方不履行其義務時，
    他方當事人得向該管法院聲請裁定強制執行並免繳裁判費；
    於聲請強制執行時，並免繳執行費。又前條之聲請強制執行
    ，非有下列各款情形之一者，法院不得為駁回之裁定：(一)調
    解內容，係使當事人為法律上所禁止之行為者。(二)調解內容
    ，與爭議標的顯屬無關或性質不適於強制執行者。(三)依其他
    法律不得為強制執行者。(四)違反本法調解之規定者。勞資爭
    議處理法第37條第1 項、第38條分別定有明文。
二、聲請意旨略以：伊與相對人於民國98年2 月12日經桃園縣政
    府勞資爭議調解委員會調解成立，相對人願給付伊薪資新台
    幣（下同）28,000元在案，惟相對人迄未履行，爰聲請裁定
    准予將相對人於98年2 月12日所簽定之調解成立紀錄，薪資
    28,000元得強制執行等語。
三、經查：
  (一)兩造於98年2 月12日經桃園縣政府勞資爭議調解委員會調解
    成立之調解方案為：「1.資方（即相對人）願給付勞方（即
    聲請人）新台幣28,000元，並於98年3 月15日前給付勞方6,
    000 元，於98年6 月30前給付22,000元正，均直接匯款至勞
    方原薪資帳戶，並經勞方確認無誤。2.勞方其餘請求權利均
    拋棄，日後不得再針對本件爭議為任何請求及異議。（以下
    空白）」等語，有聲請人提出之桃園縣政府98年2 月16日府
    勞資字第0980055157號函及所附同年月12日勞資爭議調解記
    錄等影本各1 件在卷可稽，是堪信聲請人主張上揭事實為真
    實。
  (二)前述兩造經調解成立之方案，固屬分期給付，且自98年3 月
    15日起至本院裁定時，僅98年3 月15日應為之給付清償期已
    屆至，惟調解方案如附有履行期間者，依強制執行法第4 條
    第2 項規定，固須待期間屆至，始得開始強制執行，但並不
    影響當事人聲請法院為許可強制執行之裁定，且按「債權人
    聲請強制執行之執行名義係命債務人分期給付者，於各期履
    行期屆至時，執行法院得經債權人之聲請，繼續執行之。」
    強制執行法第5 條之1 亦有明文；況就已特定之勞資爭議調
    解方案裁定准予強制執行，目的僅在賦予調解方案之執行力
    ，並非上開分期給付之期限，已視為全部到期，故聲請人日
    後持具執行名義效力之調解方案聲請開始執行程序時，執行
    法院亦僅得就實際上已屆至之債權部分為執行。是以，為免
    聲請人就同一勞資爭議調解方案一再聲請裁定強制執行，徒
    生時間、心力之勞費，及所致法院須重複審酌同一調解方案
    之司法資源浪費，應認相對人於98年6 月30日應給付聲請人
    之數額雖尚未屆期，仍非不得聲請法院為准予強制執行之裁
    定。
  (三)此外，上開調解方案核無法定不應准許強制執行之情形，相
    對人未依調解方案履行，揆諸前揭說明，聲請人聲請本院裁
    定准予強制執行，洵無不合，應予准許。
四、爰裁定如主文。
中    華    民    國    98    年    4     月    30    日
                  民事第二庭  法  官  張金柱
如不服本裁定應於送達後10日內向本院提出抗告狀，並應繳納抗
告裁判費新台幣1,000 元。
以上正本證明與原本無異。
中    華    民    國    98    年    5     月     1    日
                              書記官  陳美宜


司法院資訊處製作；財團法人民間司法改革基金會備份。
